臺灣嘉義地方法院刑事判決　　　　　　 95年度交易字第113號
公　訴　人　臺灣嘉義地方法院檢察署檢察官
被　　　告　甲○○
　　　　　　　　　　5弄122.
選任辯護人　張智學律師
上列被告因業務過失傷害案件，經檢察官提起公訴（九十四年度
調偵續字第四號），本院判決如下：
    主  文
甲○○無罪。
    理  由
一、公訴意旨略以：被告甲○○係德寶營造股份有限公司（下稱
    德寶公司）工地主任，為從事營造工程業務之人，對工程之
    進行有全程指揮、監督、維護施工現場安全之責。德寶公司
    於民國九十二年十月一日向交通部臺灣區○道○○○路局（
    下稱高公局）承攬中山高速公路員林至高雄拓寬大林新營段
    第五三一標工程，德寶公司於九十三年五月二十五日下午一
    時許，在嘉義縣溪口鄉○○村○○○○○路東側產業道路二
    七號電線桿施作排水溝工程時，甲○○本應注意施工期間，
    應於施工地點前方設置警告標誌或施工標誌，以提醒駕駛人
    減速慢行，而依當時狀況，並無不能注意之情事，竟未設置
    上開標誌致影響行車安全，適有告訴人乙○○飲用含有酒精
    之飲品後騎乘車牌號碼UMF—647號輕型機車，沿上揭產業道
    路，由北往南方向駛至，因該施工路段未樹立警告及施工標
    誌之預警，致乙○○誤以為該路段路況正常，未避開路面碎
    石，造成機車打滑，跌落僅完成水溝底板灌漿之排水溝中，
    致受有頸椎第三至四及四至五及五至六節椎間盤突出並頸脊
    髓病變及顏面擦傷等傷害，因認被告涉有刑法第二百八十四
    條第二項業務過失傷害罪嫌云云。
二、證據能力部分：
（一）本件認定犯罪事實所引用之證據方法，被告除不同意告訴
      人乙○○於警詢、偵訊之指訴、證人己○○於警詢之證言
      ，及告訴人乙○○提出之陳情書作為證據使用；其餘證據
      經本院於審理時提示、告以要旨，被告及其辯護人均表示
      同意作為證據使用，且被告及公訴人於本院審理時就各該
      傳聞證據，分別進行詰問及辯論，該等證據又無顯不可信
      之情況，本院審酌採納該等傳聞證據，均無礙被告與辯護
      人等於程式上之彈劾詰問權利，認上開傳聞證據均合於刑
      事訴訟法第一百五十九條之二、之四、之五等規定，因而
      具備證據能力，合先敘明。
（二）按證人、鑑定人依法應具結而未具結者，其證言或鑑定意
      見，不得作為證據，刑事訴訟法第一百五十八條之三定有
      明文。查乙○○以告訴人身分於檢察官偵查中之證言未經
      具結，依法自不得作為證據。再卷附陳情書係告訴人乙○○因本件被告所涉業務過失傷害案件，為向被告之雇主德
      寶公司求償而製作，尚非具業務性、例行性、機械性之文
      書證據，不符刑事訴訟法第一百五十九條之四規定，應無
      證據能力。至被告與辯護人雖爭執證人己○○、乙○○警
      詢之證言應無證據能力，然證人己○○、乙○○等於警訊
      時所為證言，因其等嗣後已於審理時接受交互詰問，且警
      訊時之供述距案發時間最近，復有其他現場照片、診斷證
      明書等書證得以補強所述內容，因認先前於警訊時之供述
      製作過程具有較可信之特別情況，具有證據能力（至於其
      證明力或證據價值，則屬他事），而得作為裁判之基礎，
      先予敘明。
三、本件公訴人認被告甲○○涉有上揭業務過失傷害罪嫌，無非
    係以告訴人乙○○於警詢、偵查中之指訴（告訴人乙○○偵
    查中之指訴無證據能力，應予排除，業如前述），佐以證人
    己○○於警詢、偵查中及證人陳金城於偵查中之證述，並有
    大林慈濟醫院診斷證明書、病歷、嘉義縣救護紀錄表、陳情
    書（其無證據能力應予排除，業如前述）、高工局契約書各
    一份等為其論罪之依據。惟訊據被告甲○○固坦承係德寶公
    司於上開地點之工地主任，惟堅詞否認有何業務過失，辯稱
    ：本件告訴人主張之肇事地點約為該五三一標工程第二百五
    十三公里三百一十公尺處，該路段之水溝工程早於九十三年
    五月十二日施作完成，並已清除路面，告訴人乙○○實係因
    酒醉駕車而自行摔倒，與本件工程並無關係等語。
四、按犯罪事實應依證據認定之，無證據不得認定犯罪事實；又
    不能證明被告犯罪者，應諭知無罪之判決，刑事訴訟法第一
    百五十四條第二項、第三百零一條第一項分別定有明文。再
    者，認定不利於被告之事實，須依積極證據，苟積極證據不
    足為不利於被告事實之認定時，即應為有利於被告之認定，
    更不必有何有利之證據；另告訴人之告訴，係以使被告受刑
    事訴追為目的，是其陳述是否與事實相符，仍應調查其他證
    據以資審認；又認定犯罪事實所憑之證據，雖不以直接證據
    為限，間接證據亦包括在內；然無論直接或間接證據，其為
    訴訟上之證明，須於通常一般之人均不致於有所懷疑，而得
    確信其為真實之程度者，始得據之為有罪之認定，最高法院
    著有三十年上字第八一六號、五十二年臺上字第一三ＯＯ號
    、七十六年臺上字第四九八六號判例可資參照。
五、又按刑法上之業務過失傷害罪，其構成要件須行為人有業務
    上之注意義務為前提，且受傷結果之發生與注意義務之違反
    具有相當因果關係，方得成立。是本件之爭點即被告甲○○
    是否有違反業務上之注意義務，及該注意義務之違反與告訴
    人乙○○受傷之結果，是否有相當因果關係。經查：
（一）告訴人乙○○確有受傷之事實：
      被告甲○○就告訴人乙○○有於九十三年五月二十五日下
      午一時許，騎乘車牌號碼為UMF—647號機車，行經其所監
      督之排水溝施工地點附近而人、車倒地受傷等情事，並不
      爭執，復有嘉義縣救護紀錄表、事後於九十四年三月二日
      繪製之道路交通事故現場圖、道路交通事故調查報告表（
      一）（二）、事後於九十三年十月間拍攝之現場照片（見
      調偵續字第四號卷第三七頁、偵字第八六七號卷第一二０
      頁至第一二三頁、警卷第十四頁至第十七頁）附卷可參。
      又告訴人乙○○因本件事故受有頸椎第三至四及四至五及
      五至六節椎間盤突出並頸脊髓病變及顏面擦傷等傷害乙情
      ，亦有財團法人佛教慈濟綜合醫院（下稱慈濟醫院）診斷
      證明書、病歷各一份（見警卷第十二頁、調偵續字第四號
      卷第三二頁至第三十六頁），復經證人陳金城即告訴人乙○○之就診醫師於偵查中證述甚明（見調偵續字第四號卷
      第四二頁），故告訴人乙○○於前述時間，騎乘機車行經
      被告所監督之排水溝施工地點「附近」，確有人、車跌倒
      而受有傷害之事實，應尚可認定。
（二）被告甲○○是否違反「應注意施工期間，應於施工地點前
      方設置警告標誌或施工標誌，以提醒駕駛人減速慢行」之
      注意義務，查：
    德寶公司承攬交通部臺灣區○道○○○路局中山高速公路
      員林至高雄拓寬大林新營段第五三一標工程，並由林同棪
      工程顧問股份有限公司（下稱林同棪公司）負責監造一節
      ，有高工局與德寶公司、林同棪公司之承攬契約、委任監
      造暨專業技術顧問服務契約各一本在卷可稽。再本件告訴
      人乙○○指訴其人車倒地之位置為該五三一標工程東側產
      業道路二七號電線桿附近，該處之里程約為中山高速公路
      二百五十三公里三百十公尺處，有交通部臺灣區○道○○○路局拓建工程處九十五年十月二日拓技斗字第09500117
      03號函文與函附之排水溝施工查核及完成日期統計表說明
      一份附卷可參（見本院卷第八十一頁與外放證物），另本
      院依職權函請嘉義縣警察局民雄分局查核該地點係相當於
      高速公路二百五十三公里二百公尺處，亦有卷附嘉義縣警
      察局民雄分局九十六年二月一日嘉民警偵字第0960020884
      號函文可佐（見本院卷第二二二頁），顯見本件告訴人乙○○指訴其人車倒地五三一標工程東側產業道路二七號電
      線桿附近，里程數相當於二百五十三公里三百公尺處，應
      堪認定。至民雄分局查核之地點雖與高工局提供之里程數
      約有一百十公尺之差距，然因高速公路里程數應屬專責管
      理之高工局較為精確，故應以高工局提供之里程數較為精
      準可信，且民雄分局查核之里程數與高工局提供之里程數
      排水溝均為同段工程，有前述高工局函附之排水溝施工查
      核及完成日期統計表可佐，是尚不影響本件事實之認定。
    再本件五三一標工程排水溝之施作，其流程係由「承包商
      依圖說規定之程序進行排水溝之施工，於規定每一抽查控
      制點施作完成，並經承包商現場（品管）工程師進行自主
      檢查合格後，再由承包商於預定抽查前一日向監造單位提
      出申請，監造單位並參酌該工程之抽查頻率及自主檢查之
      資料，進行書面審查或到現場進行抽查，並將審查或抽查
      結果紀錄於施工抽查申請單或施工抽查紀錄表內，經承包
      商簽認後監造單位自行留存一份，另一份交由承包商配合
      辦理（改善或進行下一作業）。」，有卷附林同棪公司九
      十五年十月二十日棪字第9510200254號函文可稽（見本院
      卷第九十二頁至第九十三頁），另本件五三一標工程特訂
      條款就施工檢驗申請及表格約定「本工程每進行一項工作
      前，或進行至某一階段，如基地放樣、基槽開挖、模板支
      架、鋼筋紮放、封模、混凝土澆置、吊樑、每層填方密度
      檢驗以及其他由工程司代表指示或規範中規定檢驗之項目
      等，承包商均應預先以書面向工程司代表提出申請，以便
      安排查驗，查驗合格並經工程司代表簽可後，始可繼續進
      行次一部工作。、、」（見特訂條款第一之十一頁至一之
      十二頁），亦有特訂條款一本在卷可佐。是本件五三一標
      排水溝施作工程，除由被告負責管理現場施作外，尚須經
      林同棪公司之代表人員負責查核，經審核通過，始可進行
      下一步工作，堪以認定。復依前述高工局函附之排水溝施
      工查核及完成日期統計表、第二五三公里二一四公尺至三
      八六公尺之施工查核申請單、水泥混凝土澆注前鋼筋及模
      板查核紀錄表、水泥混（噴）凝土澆注（施工）申請單、
      水泥混凝土澆注查核紀錄表、水泥混凝土結構物拆模查核
      紀錄表、鋼筋施工自主檢查表、模板施工自主檢查表、水
      泥混凝土澆置前自主檢查表、水泥混凝土結構物拆模施工
      自主檢查表、水泥混凝土拌合料出廠單等相關查核資料，
      其中第二五三公里二九四公尺至三八六公尺處之水溝底板
      ，係於九十三年五月六日澆置完成，於同年月八日拆模，
      第二五三公里三０二公尺至三六二公尺之內側牆（鄰高速
      公路側），係於九十三年五月十一日完成澆置，於同年月
      十三日拆模完成，第二五三公里二六二公尺至三四二公尺
      外側牆（鄰產業道路側），於九十三年五月十日完成澆置
      ，於同年月十二日完成拆模，且除水溝底板部分係僅書面
      審核德寶公司自主檢驗紀錄外，其餘內側牆與外側牆部分
      ，均由林同棪公司指派證人戊○○會同檢驗符合規定等情
      ，有卷附上揭查核資料可稽。而本件查核資料係經本院向
      高工局函調，其上除承包商德寶公司人員核章外，就施工
      查核申請單（上有記載該次查核結果）復有監造單位之工
      程師戊○○、主辦工程師李秉融、主任范恂如之核章，若
      有會同查核時，亦有監造單位工程師戊○○逐項查核並簽
      名以示負責，而監造單位與被告並無任何關係，與德寶公
      司各自與高工局訂有契約，立於職司本件五三一標工程監
      造之責，是監造單位應無刻意配合被告製作不實查核資料
      以脫免本件刑事追訴、審判之可能，參以前述，該查核資
      料係本件五三一標工程契約特訂條款約定應檢附之資料，
      為業務上例行性之作業資料，尚非特別為本件訴訟製作之
      文書，益徵其可信度高。此外，本件告訴人乙○○遲至九
      十三年十月十四日始至警局報案，於此之前警局均未接獲
      報案紀錄，有前述嘉義縣警察局民雄分局函文與嘉義縣警
      察局民雄分局柳溝派出所受理各類案件紀錄表在卷可證（
      見本院卷第二一五頁、第二二二頁），是於本件水溝施作
      期間，亦應不知有告訴人乙○○受傷提出告訴而捏造完成
      時間之可能，佐以除本件案發之里程數外，其餘第二五三
      公里二一四公尺至第三八六公尺之排水溝施作工程，依上
      揭紀錄至遲於九十三年五月十四日均已施作完成，是總覽
      本段工程施作紀錄，其中第二五三公里三一０公尺處之水
      溝施作與同段其餘處所之施作紀錄均符合工程施作情形而
      無某段刻意提前，是綜上各情，均足見上揭查核資料具高
      度可信性。復查證人戊○○即本件排水溝施工林同棪公司
      監造人員於本院審理時亦證稱：「（當時該路段是否完工
      ？）完工；（完工定義？）全部澆置完成；（澆置是指何
      ？）打完混凝土，養護完成；（打完混凝土模板有無拆？
      ）有；（拆板模時，你們是拆完再去看？）拆完過去看。
      」等語（見本院卷第一八０頁至第一八一頁），亦與上揭
      卷附查核紀錄相符，是被告抗辯本件告訴人指述之人車倒
      地處所，早已施工完畢，無庸設置施工警告標誌等語，尚
      非無據。
    至證人乙○○即告訴人於本院審理時固證稱：當時該路段
      是施工路段，馬路上有土，右邊靠近排水溝有板模、鐵條
      、土堆，左邊有鐵條，並無看到任何施工標誌、警告標誌
      之語，另證人己○○即自稱告訴人乙○○倒地時亦在該路
      段駕車之人於本院審理時證稱：當時靠近水溝有土堆、板
      模，我發現乙○○的地方，當時工程還沒施工完畢，之前
      有綁鐵條、豎立板模，後來又把鐵條、板模拆掉，沒有看
      到警告標誌之語（見本院卷第一六十頁至第一六二頁）。
      然證人乙○○就其與證人己○○如何認識、放置現場之機
      車如何處理、現場施工進度一節，於本院審理中證稱「（
      你機車如何處理？）朋友、兒子拉回來；（你本身沒有去
      拉回來？）我行動不方便；（你有無回現場去找證件？）
      證件都在我口袋，我沒有回去找東西；（你後來如何遇到
      己○○？）他去報案時，我不知道是他，是事後警員告訴
      我是他報案的；（你總共去該路幾次？）還沒有施工時，
      我經過一次；（大約何時經過？）跌倒前二天，那時候路
      地、水溝都沒有挖。」云云（見本院卷第一五二頁、第一
      四八頁），證人己○○則證稱「（車禍之後，你有無遇到
      告訴人？）事後我經過現場，看到有人在那裡牽機車，我
      問他說這部車不是當時車禍留在現場的，那時候才知道他
      是發生車禍之人；（後來你有到警局作筆錄？）是，是後
      來我才認識告訴人；（是何人找你去警局作筆錄？）乙○○；（你叫救護車時，有無說你的名字？）沒有，只說高
      速公路旁有人；（施工進度如何？）之前有綁鐵條，豎立
      板模，後來又把鐵條、板模拆掉；（有無灌漿？）只有溝
      底有灌漿。」之語（見本院卷第一六八頁、第一七四頁至
      第一七五頁、第一六０頁），而告訴人乙○○就其案發後
      有無至現場牽回機車、是否因此認識證人己○○，此非屬
      細節事項，應可記憶清楚，而證人己○○就與告訴人乙○○如何相識，亦應無記憶困難，然渠等就上揭事項所述已
      互有矛盾，渠等所證是否屬實，已非無疑。故證人乙○○
      、己○○之證述俱有瑕疵可指，且證人乙○○人車倒地受
      傷後，未旋即採證查驗現場情形，遲於事發後四月餘，始
      於九十三年十月十四日報警致現場情形難已回復追溯，實
      乏其他現場跡證補強證人乙○○、己○○證言之憑信性，
      是尚難以前述證人乙○○、己○○已有嚴重瑕疵之證言作
      為不利於被告認定之佐憑。
    況本件告訴人乙○○騎乘機車雖受有傷害，然機車摔倒之
      原因不一，有因騎乘者心神不寧自行摔倒，有因路面突有
      坑洞而不穩，亦有因飲酒影響安全駕駛能力而自摔。雖告
      訴人乙○○於本院審理中證稱因馬路有大小石頭，機車騎
      過路面時因壓過石頭打滑而摔至排水溝內云云（見本院卷
      第一四四頁、第一五０頁），惟告訴人乙○○經送醫急救
      時，其體內血液酒精濃度經測量高達257mg/dl一情，有告
      訴人乙○○慈濟醫院病歷檢附之檢驗報告彙總表一份在卷
      足憑（見調偵續字卷第七五頁），是以其上揭酒醉狀態，
      有無能力清楚記憶騎乘機車時之情況，已有可疑。復因本
      件案發時並未立刻繪製現場圖並拍攝現場照片，且迨告訴
      人乙○○報警協同員警拍攝現場照片，已係案發後超過四
      個月之九十三年十月十四日，卷附之現場照片均已無法顯
      現本件案發時之道路現場狀況，另於九十四年三月二日補
      繪製之道路交通事故現場圖，亦因間隔甚久無法回復最初
      之現場情形，難以檢測告訴人乙○○機車倒置附近之產業
      道路是否確有土石，且該土石足以影響機車騎乘之穩定性
      致告訴人乙○○因壓過土石而滑倒。再證人己○○就告訴
      人乙○○為何摔倒，亦證稱「（你看到告訴人跌倒時，他
      的方向有無輾到土？）我遠遠看，機車搖搖晃晃，然後機
      車就跌倒；（你看到他搖搖晃晃，有無看到撞倒任何東西
      ？）我沒有看到，因為很遠；（你有無看到他跌倒位置？
      ）他人在水溝裡面，機車在路上；（你是否知道告訴人如
      何跌倒？）不知道。」等語（見本院卷第一六五頁、第一
      七０頁），是證人己○○亦未清楚觀察告訴人乙○○騎乘
      機車摔倒之情形，故本件尚乏足夠證據證明告訴人乙○○
      係因機車輾壓路面土石打滑而摔倒，自更難以檢證路面土
      石是否係因被告負責之中山高速公路五三一標排水溝工程
      施作所造成。
    再證人乙○○雖於本院審理中證稱其摔倒現場馬路上有土
      ，右邊靠近排水溝有板模、鐵條、土堆，左邊有鐵條，其
      機車倒於排水溝旁，人摔倒於排水溝內云云，惟證人乙○○之證詞已有前述瑕疵，其憑信性實非無疑。參以證人丁○○即本件救護告訴人乙○○之人員證稱：「（你發現這
      件車禍是在何處發現的？）高速公路旁產業道路那裡；（
      當時救護時，是你下車救護受傷之人？）我跟另一個同事
      ；（實際上何人攙扶？）當時那個人躺在草皮那裡；（跌
      落地方不是在水溝那裡？）我記得在草那裡；（被你救護
      那人，如何上救護車？）我們用長臂板把他抬上去，還有
      引導我們的民眾；（抬上去有無跨越水溝的牆？）沒有；
      （你有無看到水溝側牆？）我沒有印象，但不是在水溝裡
      面救起人的。」等語（見本院卷第一九七頁、第二００至
      第二０一頁），另證人丙○○即救護人員於本院審理時亦
      證稱「（你於該路段有幾次送去醫院救護？）二至三次；
      （這二、三次被急救者，情形如何？）印象中都是開車，
      不小心摔到旁邊的雜草堆；（是否水溝？）另一邊雜草堆
      ，就是靠田那裡；（事故現場，你們所救的傷者他們都是
      躺在何處？）一次躺在地面，一次是在車上；（有無在邊
      坡水溝裡面救過人？）我只記得在雜草堆那裡，有無在水
      溝我沒有印象。」等語（見本院卷第二三０頁至第二三一
      頁），而證人丁○○、丙○○為本件救護告訴人乙○○送
      醫之救護人員，有卷附嘉義縣救護紀錄表可參（見調偵續
      字第四號卷第三七頁），渠等就當日救護情形雖已無法詳
      細記憶，然均證稱並無在水溝內救護之情形，僅有於產業
      道路另一側之草地救護之經驗，且依證人丙○○前述於本
      件案發地點附近僅有二、三次之救護經驗等語，則證人丙○○、丁○○在該處救護次數非多，若確係自排水溝內救
      護告訴人乙○○，且依證人乙○○所述另有板模、鋼筋、
      土堆等物，應更加阻撓救護之進行致記憶益發深刻，應不
      至於全無印象，是證人乙○○證稱其倒臥地點為被告負責
      施工之排水溝內乙節，實非無疑。至證人己○○雖亦證稱
      告訴人乙○○於案發當日係倒臥於排水溝內（見本院卷第
      一六五頁）之語，然證人己○○就其如何通知救護車救護
      及有無留待現場乙情，於警詢時證稱「（你當時以何種方
      式報溪口消防隊叫救護車？有無報警處理？）我以我的大
      哥大0000000000號報溪口消防隊叫救護車，沒有報警」云
      云（見警卷第十頁），然與本院審理時卻證稱「（你當時
      如何叫救護車？）在我們村莊店外面公用電話叫的，我當
      時沒有帶手機。」云云（見本院卷第一七四頁），另就有
      無於現場等待救護車一節，先於偵查中證稱「我聽到他喊
      救命，就趕快將車停下來打電話，我等到救護車來，我就
      走了」云云（見偵查卷第二八頁），後於本院審理時則證
      稱「我叫救護車之後就回去了，沒有留在現場。」云云（
      見本院卷第一六二頁），是證人己○○前後證稱之救護情
      形均不相符，其是否確實親見告訴人乙○○倒臥於本件產
      業道路旁排水溝內，亦有可疑。
    綜上，本件被告負責之五三一標工程就中山高速公路東側
      產業道路二七號電線桿附近之排水溝施作工程，於九十三
      年五月二十五日告訴人乙○○於上揭排水溝旁之產業道路
      人車倒地時，業已施作完成，應堪認定。是本件排水溝施
      工既已施作完成，被告即無應於施工完畢後，仍需設置警
      告標誌之注意義務，且告訴人乙○○是否係因壓輾路面土
      石摔倒，該土石是否因施工造成，且就摔倒之處是否靠近
      本件被告負責之排水溝工程，均尚有疑義，自難以此認定
      被告就告訴人乙○○所受之傷害，有違反設置警告標誌注
      意義務之業務上過失。
（三）被告甲○○有無違反「施工完畢應將施工遺留路面影響行
      車安全土石清除」之注意義務。查：
    告訴人乙○○在中山高速公路東側產業道路二七號電線桿
      附近之產業道路騎乘機車摔倒，是否係因輾壓土石造成一
      節尚難證明，已如前述，另因未迅速於案發時拍攝現場照
      片、製作現場圖等，致難以佐證該產業道路上確實遺有土
      石，前已敘明。再本件產業道路除德寶公司進行排水溝施
      工可能遺留土石外，另證人乙○○亦證稱該產業道路有卡
      車、農業車行走（見本院卷第一四七頁），證人己○○亦
      證稱該產業道路常有混凝土車、農用車經過等語（見本院
      卷第一六九頁），參以本院九十五年七月十二日勘驗時，
      排水溝與產業道路間尚有一點三公尺之無柏油路面，有本
      院勘驗筆錄可證（見本院卷第四二頁），另警卷所附之九
      十三年十月十四日現場照片（見警卷第十四頁至第十七頁
      ），其中產業道路之鋪設並非延伸至水溝旁，在水溝與柏
      油路面間尚有一泥土地，是該泥土地之土石亦有可能因風
      向、車輛行走將原非柏油路面之土石帶至柏油路面即產業
      道路上，是縱使上揭產業道路遺有土石，亦乏證據證明確
      係被告負責之排水溝工程施工所遺留。故既無足夠證據證
      明
      本件告訴人乙○○行經上揭道路時路面有土石致影響其行
      車之平穩，復無證據證明土石係因被告負責之排水溝施工
      所遺留，自難認被告有違反應將土石清除之注意義務。
（四）本件無法排除告訴人乙○○因酒後無法安全駕駛而自行摔
      倒之可能：
      再本件告訴人乙○○於上述時、地騎機車倒地受傷後，經
      送醫由醫療人員抽血檢查其血液中酒精濃度結果，竟高達
      257mg/dl一情，有告訴人乙○○慈濟醫院病歷檢附之檢驗
      報告彙總表一份在卷足憑，該數值經換算為吐氣酒精濃度
      ，則約為每公升1.285毫克， 足見告訴人乙○○係於陷入
      嚴重酒醉之狀態下，而駕駛上開機車於道路上行駛。基此
      ，告訴人乙○○酒後騎機車行經本件肇事地點時，係因自
      行失控而不慎摔倒在地之可能性，應屬非小，故本件尚難
      僅以告訴人乙○○騎機車行經上開施工地點附近而倒地受
      傷之事實，即貿然認定告訴人之受傷結果，與該工地之警
      示設施或路面清潔，具有相當因果關係存在。
六、綜前所述，被告於本件排水溝施工過程中是否具有業務上之
    過失，仍存在上開所述諸多合理之懷疑，另告訴人乙○○是
    否係因輾壓施工遺留路面土石而摔倒一節，及其摔倒與被告
    負責之排水溝施工是否具有相當因果關係，公訴人之舉證亦
    難釋疑上開各情。又本院亦查無其他積極證據，足以證明告
    訴人騎機車行經肇事地點倒地受傷之結果，與被告之其他疏
    失行為有何關連，自不能僅因告訴人所騎機車曾在被告所監
    督之施工地點附近跌倒受傷之事實，即以推測或擬制之方法
    ，遽認被告確有前開業務過失傷害之犯行，故本件尚不能證
    明被告犯罪，參照前開說明，應依法為被告無罪判決之諭知
    。
據上論斷，應依刑事訴訟法第三百零一條第一項前段，判決如主
文。
中　　華　　民　　國　　96　　年　　2 　　月　　26　　日
                    交通法庭  審判長法  官  許進國
                                    法  官  蔡廷宜
                                    法  官　黃琴媛
上列正本證明與原本無異。
如不服本判決，應於判決送達後10日內向本院提出上訴狀（應附
繕本）。告訴人或被害人如對於本判決不服者，應具備理由請求
檢察官上訴，其上訴期間之計算係以檢察官收受判決正本之日期
為準。
中　　華　　民　　國　　96　　年　　2 　　月　　26　　日
                                　　書記官　李彩娥
